【裁判字號】    90,易,1453
【裁判日期】    900604
【裁判案由】    詐欺
【裁判全文】
臺灣板橋地方法院刑事判決                          九十年度易字第一四五三號
    公  訴  人  臺灣板橋地方法院檢察署檢察官
    被      告  甲○○
右列被告因詐欺案件，經檢察官提起公訴（九十年度偵緝字第六三號），本院判決如
左：
    主   文
甲○○連續以詐術得財產上不法之利益，處有期徒刑月，如易科罰金，以佰元折
算壹日；又連續意圖為自己不法之所有，以詐術使人將本人之物交付，處有期徒刑
月，如易科罰金，以佰元折算壹日；應執行有期徒刑伍月，如易科罰金，以佰元
折算壹日，緩刑年。
    事   實
一、甲○○明知其於民國（下同）八十八年間並無固定職業，年收入亦不穩定，且其
    於同年三月十二日向遠東國際商業銀行股份有限公司（下稱遠東國際商銀）所借
    貸之新台幣（下同）五十萬元因故無法清償後，已無償付債務之能力，竟隱瞞其
    經濟情況，基於圖得財產上不法利益之概括犯意及意圖為自己不法所有之概括犯
    意，先於八十八年十二月八日，至中國國際商業銀行股份有限公司（下稱中國國
    際商銀）三重分行，在信用卡申請書上虛偽填載年收入四十五萬元等事項，持向
    中國國際商銀申請核發信用卡使用，中國國際商銀依其填寫之財力資料辦理徵信
    審核後，因遠東國際商銀尚未將其信用不良之資訊公布同業，致中國國際商銀於
    陷於錯誤，認其信用尚佳，而於八十八年十二月十日發給額度為五萬元之信用卡
    一張（卡號0000000000000000）供其在額度內消費簽帳及借貸
    現金使用。甲○○取得上開信用卡後，即連續於八十八年十二月十六日在新洋旅
    行社股份有限公司刷卡購買機票一萬八千五百二十二元、八十八年十二月十八日
    在盈盈風情坊用餐消費一萬一千二百元，而取得中國國際商銀為其暫墊消費款之
    不法利益；其並連續於八十八年十二月十六日持上開信用卡透過中國國際商銀儲
    蓄部之自動付款設備貸得現金共八千元花用、八十八年十二月十八日、二十一日
    、二十五日透過世華聯合商業銀行自動付款設備貸得現金一萬元、一千元、九百
    元花用，嗣中國國際商銀一再通知其繳交上開信用卡消費款及借款，其均置之不
    理且逃匿無蹤，追索無著後始知受騙。
二、案經中國國際商銀訴請台灣板橋地方法院檢察署檢察官偵查起訴。
    理    由
一、訊據被告甲○○固坦承於右揭時地向中國國際商銀申請核發信用卡使用之實，但
    矢口否認有何詐欺犯行，辯稱：係伊友人囑伊申請信用卡，信用卡帳單上之花費
    ，均是係伊持信用卡讓友人消費及借貸，當時伊友人表示帳單費用他會支付，但
    豈料其並未代繳云云。查：（１）被告曾於八十八年三月十二日向遠東國際商銀
    借貸五十萬元，僅償一萬餘元後即未再償付借款，遠東國際商銀至八十九年一月
    始在網路上公布被告該筆信用不良資訊等事實，有遠東國際商銀攤還收息記錄查
    詢單、財團法人聯合徵信中心（八九）金徵（業）字第五一四一號函各一份在卷
    可稽，並經告訴人代理人乙○○於偵審中陳述綦詳，是被告於八十八年十二月八
    日申請信用卡時顯已陷於無資力狀態。又被告於申請信用卡時，僅在亮立彩色仲
    印有限公司斷斷續續工作，月薪僅一萬元等情，業據在偵查中自承在卷，其竟隱
    瞞前開借款未還之事實並在申請書上填載年薪四十五萬元，有信用卡申請書一份
    附卷可憑，堪認其有施用詐術之情事。（２）被告於取得信用卡後，即八十八年
    十二月十六日至同年月二十五日內，持卡消費簽帳購買非民生必需品及透過自動
    付款設備借貸現金，共達四萬九千六百二十二元，有信用卡持卡人消費歷史查詢
    表一紙在卷足參，幾近告訴人授予之五萬元額度，可知其在此期間之消費不僅超
    出其資力且異常，再佐以其於接到帳單後拒不清償，且逃匿無蹤等情，益證其於
    申請信用卡之初，有詐欺得利及取財之不法意圖甚明。至其辯稱上開以信用卡之
    消費及借貸額實係友人花用乙節，顯與常情不符，應屬無稽，不足採信，本件事
    證明確，被告犯行堪以認定。
二、核被告所為，係犯刑法第三百三十九條第一、二項詐欺取財及以詐術得財產上不
    法之利益之罪。又被告先後詐欺取財及詐欺得利之犯行，均時間緊接、犯罪構成
    要件相同，顯係基於概括犯意為之，為連續犯，應均從一重處斷，並依法加重其
    刑。被告所犯上開詐欺取財及詐欺得利二罪，型態各異，應分論併罰，公訴人認
    均係犯同法第二項之詐欺得利罪，容有誤會，附此指明。爰審酌被告之犯
    罪之動機、目的、手段、所生危害及犯後態度尚佳等一切情狀，分別量處如主文
    所示之刑，並定其應執行刑，及諭知易科罰金之折算標準（因刑法第四十一條業
    已於九十年一月十日修正公布為犯最重五年以下有期徒刑以下之刑之罪，而受六
    個月以下有期徒刑或拘役之宣告，因身體、教育、職業、家庭之關係或其他正當
    事由，執行顯有困難者，得以一元以上三元以下折算一日，易科罰金）。末查被
    告未曾受有期徒刑以上刑之宣告，有台灣板橋地方法院檢察署刑案資料查註紀錄
    表及台灣高等法院檢察署刑案紀錄簡覆表各一紙在卷可按，且被告已告訴人達成
    民事和解，有和解書附卷可稽，其因一時失慮致罹刑章，經此科刑教訓，當知所
    警惕，信無再犯之虞，本院認所宣告之刑，以暫不執行為適當，爰併予宣告緩刑
    三年，以啟自新。
據上論斷，應依刑事訴訟法第二百九十九條第一項前段，刑法第五十六條、第三百三
十九條第一、二項、第五十一條第五款、第四十一條第一項、第七十四條第一款，罰
金罰鍰提高標準條例第一條前段、第二條，判決如主文。
本案經檢察官林建中到庭執行職務
中      華      民      國      九十        年    六      月    四      日
                                      臺灣板橋地方法院刑事第二庭
                                              法  官  古  秋  菊
右正本證明與原本無異
如不服本判決應於送達後十日內向本院提出上訴狀
                                              書記官  蕭  詩  穎
中      華      民      國      九十        年     六     月     四     日
附錄本案論罪科刑法條全文：
刑法第三百三十九條：
意圖為自己或第三人不法之所有，以詐術使人將本人或第三人之物交付者，處五年以
下有期徒刑、拘役或科或併科一千元以下罰金。
以前項方法得財產上不法之利益或使第三人得之者亦同。
前二項之未遂犯罰之。


司法院資訊處製作；財團法人民間司法改革基金會備份。
